# 三年期的黄金租赁业务科目处理

提问人：dongMEW 时间：2015-08-29 17:47:57
某银行对某公司办理期限为 3 年的黄金租赁融资业务，公司在这家银行租赁后当即再委托银行卖出，同时办理三年期的套保。 3 年后买入黄金后全额归还银行。相当于 3 年期银行贷款。 那么租赁时：D 交易性金融资产-黄金 C长期应付款--银行 当天卖出时，D 银行存款 C交易性金融资产-黄金, 我在考虑D 交易性金融资产-黄金 C长期应付款--银行这个科目是否合理？
还是直接做D 银行存款 C长期应付款--银行？？
请大家赐教。

回答人：chenyiwei
可根据是否取得了以本企业名义取得黄金和卖出黄金的单据，考虑是否通过黄金科目过渡。但最终结果相同。

提问人：dongMEW 时间：2015-08-30 10:21:52
谢谢陈版，按准则规定，这笔负债放在长期应付款是否妥当？是否需要按实际利率法进行利息的处理？谢谢

回答人：chenyiwei
其实是属于以公允价值计量且其变动计入当期损益的金融负债，因为其将来需归还的金额是与金价挂钩的。不建议放在长期应付款。

提问人：dongMEW 时间：2015-08-31 08:22:25
那按照陈版的意思--[size=12.17391300201416px]其实是属于以公允价值计量且其变动计入当期损益的金融负债，因为其将来需归还的金额是与金价挂钩的。不建议放在长期应付款--放在流动负债里？头晕，第一次碰到

回答人：chenyiwei
从确认和计量角度而言，该负债属于以公允价值计量且其变动计入当期损益的金融负债；但从列报角度而言，对照财务报表列报准则对“流动负债”和“非流动负债”的定义，应属于非流动负债，即其他非流动负债。

提问人：dongMEW 时间：2015-09-06 16:34:10
假如借的时候是230/克，售的时候是 232 ，那交易性负债是按230*数量计算还是 232 ？？应该是 230 吧？谢谢

回答人：chenyiwei
如果能够随时归还的，则按期末金价（现货价格）计量该负债；如果必须到约定的到期日才能归还，不能提前归还的，则依据资产负债表日的远期金价计量该负债。

提问人：dongMEW 时间：2015-09-07 09:07:17
如果能够随时归还的，则按期末金价（现货价格）计量该负债；如
果必须到约定的到期日才能归还，不能提前归还的，则依据资产负
债表日的远期金价计量该负债。
谢谢陈版，那这个数据是否可以根据公司套期合约的三年后买入价计算呢？

回答人：chenyiwei
套期合约是另一项可以独立转让的金融工具，应当与交易性金融负债分开核算，交易性金融负债的余额不应使用该套期合约约定的三年后远期价格计量，而应为资产负债表日新开的期限与该负债剩余期限相同的远期合约的交割价

提问人：38160176 时间：2016-02-25 20:51:40
请教陈版： 在报表日按照公允价值计量的公允价值变动损益金额是计入投资收益还是财务费用？ 考虑是融资性质的，所以会考虑财务费用，但是准则上规定的公允价值变动损益科目一般是计入投资收益科目的。请陈版指教，谢谢~

回答人：chenyiwei
按准则规定，是公允价值变动损益和投资收益。